【裁判字號】    95,訴,12065
【裁判日期】    951229
【裁判案由】    清償借款
【裁判全文】
臺灣臺北地方法院民事判決             95年度訴字第12065號
原      告    中央信託局股份有限公司
法定代理人    丙○○
訴訟代理人    乙○○
被      告    丁○○
兼訴訟代理人  甲○○
上列當事人間請求清償借款事件，本院於中華民國95年12月29日
言詞辯論終結，判決如下：
    主      文
被告應連帶給付原告新台幣陸拾肆萬陸仟伍佰壹拾貳元，及如附
表所示之利息及違約金。
訴訟費用由被告連帶負擔。
    事實及理由
一、原告主張：被告丁○○於民國94年11月16日以其餘被告為連
    帶保證人，向原告借款新台幣（下同）70萬元，並約定繳款
    期限、利息及違約金。惟被告僅繳款至95年7月16日，餘款
    迄未依約清償，全部債務視為到期，被告即應連帶償還原告
    如附表所示之本金、利息及違約金。為此依消費借貸及連帶
    保證契約請求被告連帶清償，並聲明：如主文所示。另提出
    消費性借款契約影本為證。
二、被告則以：確實積欠如聲明所示之本息，伊曾聲請向原告為
    債務協商，並將款項存入帳戶內，希望原告能夠降低清償之
    本息。
三、得心證之理由：
（一）按當事人對於他造主張之事實，於言詞辯論時不爭執者，
      視同自認。但因他項陳述可認為爭執者，不在此限。當事
      人對於他造主張之事實，已於相當時期受合法之通知，而
      於言詞辯論期日不到場，亦未提出準備書狀爭執者，準用
      第1項之規定。但不到場之當事人係依公示送達通知者，
      不在此限。民事訴訟法第280條第1、3項分別有明定。本
      件原告主張：丁○○向伊借款，然未依約繳款，而使本件
      債務視為全部到期，尚餘如附表所示之本金及利息尚未清
      償之事實，已據其提出如上開所載之證物為憑，核屬相符
      ，又被告非經公示送達已收受開庭通知及起訴狀繕本，其
      既不爭執原告起訴之事實，僅以前揭情詞置辯。然查，依
      據兩造所簽訂之消費性借款契約第3條規定，被告自借款
      撥款日起應依年金法按月於每月16日前攤付本息。另消費
      性借貸契約第8條亦規定，如任何一宗債務不依約清償本
      金時，債務視為全部到期。被告既有不依約清償本金之情
      事，且亦未能與原告達成分期清償之協議，原告自得請求
      被告一次清償，自應認被告辯詞顯不足採。
（二）復按，消費借貸之借用人應於約定期限內，返還與借用物
      種類品質、數量相同之物，民法第478條前段定有明文；
      又所謂連帶保證，係指保證人與主債務人就債務之履行，
      對於債權人各負全部給付之責任者而言，是連帶保證債務
      之債權人得同時或先後向保證人為全部給付之請求（最高
      法院45年台上字第1426號判例、77年台上字第1772號判決
      參照）。再按遲延之債務，以支付金錢為標的者，債權人
      得請求依法定利率計算之遲延利息。但約定利率較高者，
      仍從其約定利率；當事人得約定債務人於債務不履行時，
      應支付違約金，民法第233條第1項、第250條第1項分別定
      有明文。丁○○向原告借款未依約清償，經全部視為到期
      ，尚積欠如附表所示之本金、利息及違約金迄未清償，而
      其餘被告為連帶保證人，已如上述，揆諸上開說明及規定
      ，被告2人自應連帶負清償責任。
（三）綜上，原告依消費借貸及連帶保證契約請求被告連帶給付
      如附表所示之本金、利息及違約金為有理由，應予准許。
四、訴訟費用負擔之依據：民事訴訟法第85條第2項。
中    華    民    國    95    年    12    月    29    日
                    民事第四庭  法  官  黃柄縉
以上正本係照原本作成
如對本判決上訴，須於判決送達後20日內向本院提出上訴狀
中    華    民    國    95    年    12    月    29    日
                                書記官  楊湘雯
附表：
  ┌─────┬──────┬────┬────────────┬───────┐
  │          │            │        │本息違約金計算期間及利率│              │
  │          │            │        ├─────┬──────┤              │
  │          │            │        │逾期在6個 │逾期超過六個│              │
  │ 債權本金 │利息計算期間│ 利  率 │月以內者，│月部分，按上│ 備        註 │
  │（新台幣）│            │        │按上開利率│開利率百分之│              │
  │          │            │        │百分之10計│20計算。    │              │
  │          │            │        │算。      │            │              │
  ├─────┼──────┼────┼─────┼──────┼───────┤
  │          │            │        │          │            │◎利息遲付逾一│
  │          │            │        │          │            │年後，經催告而│
  │          │            │        │          │            │不返還時將遲付│
  │          │            │        │          │            │之利息滾入原本│
  │          │自95年6月16 │按中央信│自95年7月 │自96年1月16 │複利計算。    │
  │646,512元 │日起至清償日│託局定儲│16日起至96│日起至清償日│◎中央信託局95│
  │          │止。        │利率指數│年1月15日 │止。        │年1月定儲利率 │
  │          │            │加0.86計│止。      │            │指數為2.02%， │
  │          │            │算      │          │            │95年7月3日定儲│
  │          │            │        │          │            │利率指數為    │
  │          │            │        │          │            │2.09%，95年10 │
  │          │            │        │          │            │月2日定儲利率 │
  │          │            │        │          │            │指數改為2.16% │
  │          │            │        │          │            │。            │
  └─────┴──────┴────┴─────┴──────┴───────┘


司法院資訊處製作；財團法人民間司法改革基金會備份。
